臺灣板橋地方法院刑事判決　　　　　　100年度易字第2742號
公　訴　人　臺灣板橋地方法院檢察署檢察官
被　　　告　楊國雄
上列被告因犯竊盜案件，經檢察官提起公訴（100 年度偵緝字第
1726號），被告於審理中為有罪陳述，經告知簡式審判程序之旨
，並聽取當事人之意見後，由本院裁定行簡式審判程序，判決如
下：
    主  文
楊國雄犯夜間侵入住宅竊盜罪，累犯，處有期徒刑拾月。
    事  實
一、楊國雄前因於民國94年11月18日至95年2 月15日犯連續夜間
    侵入住宅竊盜罪，經臺灣高雄地方法院以95年度易緝字第56
    號刑事判決判處有期徒刑一年八月，於97年7 月14日確定，
    並於98年11月30日縮刑期滿執行完畢（於本案構成累犯之前
    科）。
二、楊國雄於100 年1 月9 日凌晨2 時20分許，駕駛向精偉汽車
    有限公司租用之車牌號碼4532-QA 號自用小客車，行經新北
    市○○區○○路425 號李翰青經營之機車行兼住處時，見該
    店鐵捲門未關妥，竟基於於夜間侵入住宅竊盜之犯意，下車
    徒步走至該店鐵捲門前，以徒手將該鐵捲門上提之方式，開
    啟該店鐵捲門至可供其進入之高度，隨後即侵入該住處，並
    竊取該住處一樓辦公桌抽屜內之現金約新臺幣11,000元得手
    。
三、惟楊國雄開啟鐵捲門入內行竊之雜音，驚醒於該店一樓店內
    後方睡覺之李翰青，李翰青起身發覺楊國雄在內行竊，隨即
    發聲制止，楊國雄即往店外跑出，而於駕車欲逃逸時，雖遭
    持高爾夫球棒向外追出之李翰青打破該車擋風玻璃及左後方
    車窗玻璃，惟楊國雄仍駕車逃逸。嗣經警調閱路口監視器畫
    面，循線查獲楊國雄，始悉上情。
四、案經李翰青訴由新北市政府警察局新莊分局移送臺灣板橋地
    方法院檢察署檢察官偵查起訴。
    理  由
一、本案被告楊國雄所犯係死刑、無期徒刑或最輕本刑為三年以
    上有期徒刑以外之罪，於本院審理程序進行中，被告楊國雄
    就被訴事實為有罪之陳述，經本院告知簡式審判程序之旨，
    並聽取公訴人、被告之意見後，由本院依刑事訴訟法第273
    條之1 第1 項規定，裁定進行簡式審判程序。
二、上開犯罪事實，業據被告楊國雄於警詢、偵查及審理中均坦
    承不諱，並經證人即被害人李翰青於警詢證述伊發現遭竊情
    節明確，並有員警調閱之李翰青住所附近之路口監視錄影器
    影像暨影像翻拍照片、現場照片及車損照片各一份在卷可查
    ，是被告上開具任意性之自白，核係與事實相符，應堪信實
    。
三、按「行為後法律有變更者，適用行為時之法律。但行為後之
    法律有利於行為人者，適用最有利於行為人法律。」，刑法
    第2 條第1 項定有明文。被告二人為本案犯行後，刑法第32
    1 條之條文，已於100 年1 月26日修正公布並於同日施行（
    下稱修正後刑法；修正前刑法下稱修正前刑法），依上開規
    定，本案自應為新舊刑法之比較適用。修正後之刑法第321
    條，除將本條第一項之法定刑增訂「得併科新臺幣十萬元以
    下罰金」外，並就本條項第一款部分，刪除修正前限於「夜
    間」之要件，依上開比較之結果，修正後之規定，對被告並
    非有利，依上開規定，仍應適用行為時之法律。
四、按刑法第321 條第1 項第1 款所謂「侵入」，乃指未經同意
    而進入；所謂「住宅」則係指人類日常居住之場所而言。本
    案被告楊國雄侵入行竊之機車行後方為被害人李翰青夜寢住
    所，自屬本條項之「住宅」範圍。是被告於凌晨非法進入李
    翰青經營並居住之機車行竊取伊所有之現金，核其所為，係
    犯修正前刑法第321 條第1 項第1 款之夜間侵入住宅竊盜罪
    。起訴書雖認被告本案犯行另符合本條項第2 款之加重要件
    ，惟按，本條項款所謂「毀越門扇」，係指毀損或超越及踰
    越門扇而言，與撬開門鎖啟門入室者不同（最高法院69年度
    台上字第2415號判決要旨參照），是其「越」指逾越而言，
    故如係從門走入或開鎖啟門入室，均不得謂為逾越門扇（最
    高法院77年台上字第1130號判決要旨參照），本案被告係以
    徒手拉開鐵捲門走入該住處，查與開門走入方式無異，自難
    認以踰越行為，是公訴意旨就此部分之論罪請求，容有誤解
    。又被告有事實欄一所示之犯罪科刑暨執行紀錄，有臺灣高
    等法院被告前案紀錄表在卷可稽，其於有期徒刑執行完畢後
    ，五年以內故意再犯有期徒刑以上之本案之罪，構成累犯，
    應依刑法第47條第1 項規定加重其刑。爰審酌被告甫因侵入
    住宅竊盜罪入監執行完畢，復又為相同之犯行，堪推認其並
    未因前案而知所警惕，而侵入他人住宅之行為，係屬對住戶
    人身安全易造成重大危險之侵害行為，是其所為顯屬非是，
    茲斟酌被告之前案紀錄、教育程度、經濟狀況、犯案動機、
    被害財物之價值、犯後坦承犯行及其前竊盜犯行所竊得財物
    與判處刑度等一切情狀，茲量處如主文所示之刑，以示懲儆
    。
據上論斷，應依刑事訴訟法第273 條之1 第1 項、第299 條第1
項前段，修正前刑法第321 條第1 項第1 款，刑法第2 條第1 項
前段、第47條第1 項，判決如主文。
本案經檢察官林慈雁到庭執行職務。
中    華    民    國   100    年    9     月    23    日
                  刑事第四庭  法  官  陳世旻
上列正本證明與原本無異。
如不服本判決，應於判決送達後10日內敘明上訴理由，向本院提
出上訴狀 (應附繕本) ，上訴於臺灣高等法院。其未敘述上訴理
由者，應於上訴期間屆滿後20日內向本院補提理由書「切勿逕送
上級法院」。
                              書記官  梁福建
中    華    民    國   100    年    9     月    23    日
附錄：本案論罪科刑法條
中華民國刑法
第  320    條  （普通竊盜罪、竊佔罪）
意圖為自己或第三人不法之所有，而竊取他人之動產者，為竊盜
罪，處五年以下有期徒刑、拘役或五百元以下罰金。
意圖為自己或第三人不法之利益，而竊佔他人之不動產者，依前
項之規定處斷。
前二項之未遂犯罰之。
修正前刑法第  321    條（加重竊盜罪）
犯竊盜罪而有左列情形之一者，處六月以上、五年以下有期徒刑
：
一、於夜間侵入住宅或有人居住之建築物、船艦或隱匿其內而犯
    之者。
二、毀越門扇、牆垣或其他安全設備而犯之者。
三、攜帶兇器而犯之者。
四、結夥三人以上而犯之者。
五、乘火災、水災或其他災害之際而犯之者。
六、在車站或埠頭而犯之者。
前項之未遂犯罰之。